臺灣新竹地方法院交通裁定　　　　　　　　　　　　　九十一年度交聲字第一四號
　　移
　　原處分機關　臺北市交通事件裁決所
　　異　議　人　乙○○
右列異議人因違反道路交通管理處罰條例案件，對於臺北市交通事件裁決所九十年十
二月二十五日北市裁三字第裁２２—Ｅ00000000號違反道路交通管理事件裁
決書，聲明異議，本院裁定如左：
    主  文
異議駁回。
    理  由
一、按汽車駕駛人拒絕接受（酒精濃度）測試之檢定者，處新台幣六萬元罰鍰，並吊
    銷其駕駛執照，道路交通管理處罰條例第三十五條第三項定有明文。
二、原處分意旨略以：乙○○於民國九十年十月二十二日，駕駛車牌號碼ＨＯＫ—６
    ３６號重型機車，行經新竹市○○路時，經警攔檢後拒絕接受酒精濃度測試之檢
    定，爰依道路交通管理處罰條例第三十五條第三項之規定，裁處罰鍰新台幣六萬
    元，並吊銷駕駛執照。
三、本件聲明異議意旨略以：警員要求伊酒測時，伊有配合酒測，數次未果後，警員
    認為伊不合作即告知將以拒絕酒測告發伊，伊當時表示願隨警員返回距現場不過
    百餘公尺之交通隊做酒測，惟遭警員拒絕，警員並誤導伊如有異議可提出申訴，
    ，且當時警員若認伊飲酒過量本不當讓伊騎車離去，惟警員竟讓其離去，是警員
    已認伊未飲酒過量等語。
四、經查：異議人到庭後坦承其有飲酒後駕車，惟否認有拒絕檢測之行為，辯稱：伊
    僅是沒有很大力的吹氣，係不配合而非拒絕檢測。然本件查獲之經過，經本院傳
    訊證人即處理員警丙○○、甲○○到庭，證人丙○○證稱：「（問：本件是否是
    你舉發？經過？）是，當時我們先看到異議人所載的乘客沒有戴安全帽，所以上
    前盤查，過程中我有聞到異議人有酒味，所以我要異議人做酒精測試，當時異議
    人雖然有把測試器含住，但是並沒有吐氣，所以沒有檢測出來任何數據，我當時
    還有親自示範給異議人看並告知如果再不配合做檢測將以拒絕做酒測舉發，但是
    異議人還是消極的不呼氣做檢測，所以我們就以拒絕酒測舉發異議人，我們舉發
    完畢就離開，異議人如何騎回去我們不清楚。（問：如何知道異議人沒有吐氣？
    ）因為測試的儀器只要受檢測人有吐氣，儀器就會有聲響，本件異議人受檢測時
    儀器沒有聲響，本件異議人拒測，我有按拒測的按鈕，列印出受檢人拒測的紀錄
    。：：（問：當時所帶儀器是否正常？）是。」而證人等就舉發經過之錄音帶，
    經本院當庭勘驗，與證人丙○○所述相符，有勘驗結果之筆錄附卷可證，雖異議
    人以前詞置辯，惟酒精濃度檢測僅需含著檢測器吹氣即可，並不需特別之技巧或
    對異議人有何妨害，況異議人自承係因當時很多朋友在旁，希望能回交通隊再做
    ，所以不吹大力一點，足見異議人並無不能足量呼氣之情形，加以證人等所攜帶
    之酒測儀器既正常無誤，異議人要求返回交通隊再做檢測洵屬無據。是異議人以
    不足量之呼氣檢測，難認其非拒絕檢測。
五、至異議人以證人等告以伊若不服可以申訴係誤導，及證人讓伊騎車離去，是證人
    已認伊未飲酒過量。然證人丙○○所述若異議人不服舉發可以申訴，與法律規定
    並無不符，尚無誤導可言；而道路交通管理處罰條例第三十五條，除駕駛人肇事
    外，並無駕駛人拒絕酒精濃度測試檢定時可當場禁止駕駛之規定，是證人等當場
    未禁止異議人駕駛，於法並無不合，況本件異議人係遭舉發拒絕酒精濃度測試檢
    定，而非酒精濃度超過法定標準，是異議人以此辯稱自己並未拒絕測試亦不足採
    。
六、綜上，異議人確有飲酒駕車之事實，且該酒測機並無故障，而異議人於警員示範
    正確之檢測方式及告以若不配合將舉發拒絕檢測後仍不呼以足量之氣，其拒絕測
    試之事實，應堪認定，原處分機關據以裁處罰鍰新台幣六萬元，並吊銷其駕駛執
    照，尚無不合，本件異議為無理由，應予駁回。
七、據上論斷，應依道路交通案件處理辦法第十九條，裁定如主文。
中      華      民      國    九十一    年      四      月    二十四    日
                              臺灣新竹地方法院交通法庭
                                      法    官  黃美盈
如不服本裁定，應於裁定送達後五日內向本院提出抗告狀。
右正本證明與原本無異。
                                      書 記 官  吳尚文
中      華      民      國    九十一    年      四      月    二十四    日
